【裁判字號】    95,訴,450
【裁判日期】    950227
【裁判案由】    毒品危害防制條例
【裁判全文】
臺灣高雄地方法院刑事判決               95年度訴字第450號
聲  請  人  臺灣高雄地方法院檢察署檢察官
被      告  乙○○
上列被告因違反毒品危害防制條例案件，經檢察官提起公訴（95
年度毒偵字第432 號），嗣本院於準備程序訊問被告後，因被告
就被訴事實為有罪之陳述，經詢問檢察官、被告意見後，乃裁定
改行簡式審判程序，本院判決如下：
    主  文
乙○○施用第一級毒品，累犯，處有期徒刑柒月，扣案之第一級
毒品海洛因貳包（含包裝袋，淨重零點壹伍公克，包裝重零點肆
肆公克）沒收銷燬之。
    事  實
一、乙○○前於民國90年間因施用毒品案件，經送觀察、勒戒後
    ，認有繼續施用毒品傾向，復經本院以90年度毒聲字第5502
    號裁定令入戒治處所施以強制戒治1年，於91年9月5 日交付
    保護管束期滿執行完畢，經臺灣高雄地方法院檢察署檢察官
    於91年9 月13日以91年度戒毒偵字第842 號為不起訴處分。
    又因施用毒品案件由臺灣高雄地方法院檢察署檢察官以93年
    度毒偵字第2635號聲請簡易判決處刑，經本院於93年10月25
    日以93年度簡上字第528 號判處有期徒刑5 月確定，並於94
    年5月26日執行完畢。
二、詎乙○○仍不知戒絕，於強制戒治執行完畢釋放後5 年內，
    復基於施用第一級毒品海洛因之犯意，於94年11月16日20時
    許，以將海洛因摻在香煙內點燃後吸食之方式方式，在高雄
    縣大寮鄉○○路邊，施用第一級毒品海洛因1 次。嗣於同年
    月17日17時20分許，在高雄縣鳥松鄉○○村○○路29-1號前
    為警查獲，並扣得其所有海洛因2 包（含包裝袋，驗後淨重
    0.15公克、空包裝重0.44公克），經採集其尿液送驗後，得
    知上情。
三、案經高雄縣政府警察局鳳山分局報告臺灣高雄地方法院檢察
    署檢察官偵查起訴，嗣本院於準備程序訊問被告後，因被告
    就被訴事實為有罪之陳述，經詢問檢察官、被告意見後，乃
    裁定改行簡式審判程序。
    理  由
一、本件被告乙○○所犯係死刑、無期徒刑、最輕本刑為3 年以
    上有期徒刑以外之罪，其於準備程序中就被訴事實為有罪之
    陳述，經本院告知簡式審判程序之旨，並聽取公訴人及被告
    之意見後，合議庭裁定由受命法官獨任進行簡式審判程序，
    合先敘明。
二、上揭施用第一級毒品海洛因之犯罪事實，業據被告於本院審
    理時坦白承認，而被告被查獲後，經採集其尿液送台灣檢驗
    科技股份有限公司以免疫學分析法（ＥＩＡ）及氣相層析質
    譜儀法（ＧＣ／ＭＳ）方法檢驗，呈現毒品嗎啡陽性反應，
    此有該公司94年12月7 日濫用藥物尿液檢驗報告1 紙在卷可
    稽（參偵卷第25頁）；又扣案之白色粉末2 包（驗後淨重0.
    15公克、空包裝重0.44公克），經送法務部調查局檢驗，含
    有海洛因成分，有該局調科壹字第220022105 號鑑定通知書
    1 紙附卷可證（參偵卷第27頁）。綜上，足認被告自白核與
    事實相符，是被告施用第一級毒品海洛因之犯行，堪以認定
    。
三、論罪科刑部分：
（一）按犯毒品危害防制條例第10條施用毒品罪者，檢察官應先
      將被告送勒戒處所觀察、勒戒，經觀察、勒戒後，認有繼
      續施用毒品傾向者，應由檢察官聲請法院裁定令入戒治處
      所施以強制戒治，強制戒治期滿或交付保護管束期滿，應
      由檢察官為不起訴之處分。觀察勒戒或強制戒治執行完畢
      釋放後，5 年內再犯第10條之罪，檢察官應依一般刑事訴
      訟程序予以起訴論罪科刑。此觀諸毒品危害防制條例第20
      條第1 項、第2 項、第23條規定自明。被告前既曾因施用
      毒品案件，經本院以90年度毒聲字第5502號裁定令入戒治
      處所施以強制戒治1 年，於91年9 月5 日交付保護管束期
      滿執行完畢，有台灣高等法院被告前案紀錄表在卷可稽，
      其於強制戒治執行完畢釋放後5 年內再犯本件施用毒品案
      件，依前述規定應予論罪科刑。
（二）按海洛因為毒品危害防制條例所稱之第一級毒品毒品，此
      觀諸該條例第2 條第2 項第1 款甚明，被告施用第一級毒
      品海洛因，核其所為，係違反毒品危害防制條例第10條第
      1 項施用第一級毒品罪。被告施用第一級毒品前持有第一
      級毒品之行為，本應論以持有之罪，惟該次持有毒品之低
      度行為為其後施用毒品之高度行為所吸收，不另論罪。
（三）又被告曾因施用毒品案件由臺灣高雄地方法院檢察署檢察
      官以93年度毒偵字第2635號聲請簡易判決處刑，經本院於
      93年10月25日以93年度簡上字第528 號判處有期徒刑5 月
      確定，並於94年5 月26日執行完畢，有臺灣高雄地方法院
      檢察署刑案資料查註紀錄表及臺灣高等法院被告前案紀錄
      表可按，其於有期徒刑執行完畢後，5 年以內再犯有期徒
      刑以上之罪，為累犯，應依刑法第47條規定加重其刑。
（四）爰審酌被告於前經觀察、勒戒及強制戒治執行完畢釋放後
      ，仍未能徹底戒絕毒品，再犯本件施用第一級毒品罪，顯
      見其自制力不足，無法擺脫毒品，未能體悟施用毒品對自
      己、家人造成之傷害及社會之負擔，故應藉由刑罰之執行
      ，以收教化之功能，惟念所犯施用毒品罪乃屬戕害自身身
      心健康行為，尚未對他人造成實害，其行為本身對社會所
      造成之危害並非直接，反社會性之程度應屬較低，並參以
      被告犯後坦承施用第一級毒品犯行等一切情狀，量處如主
      文所示之刑，以資懲儆。
四、至扣案之白粉1 包（驗後淨重0.15公克，包裝重0.44公克）
    經送驗結果確含第一級毒品海洛因成分，已如前述，包裝袋
    部分，因包覆毒品海洛因，衡情顯難與毒品完全析離，應一
    體視同毒品，均應依毒品危害防制條例第18條第1 項前段規
    定，宣告沒收銷燬之。
據上論斷，應依刑事訴訟法第273 條之1 第1 項、第284 條之1
、第299 條第1 項前段，毒品危害防制條例第10條第1 項、第18
條第1項前段，刑法第11條、第47條，判決如主文。
本案經檢察官甲○○到庭執行職務。
中    華    民    國    95    年    2    月    27    日
                  刑事第四庭    法  官  林意芳
以上正本證明與原本無異。
如不服本判決，應於收受送達後10日內向本院提出上訴書狀。
中    華    民    國    95    年    2    月    27    日
                                書記官  曾秀鳳
附錄本判決論罪科刑所依據之法條：
毒品危害防制條例第10條第1項
施用第一級毒品者，處六月以上五年以下有期徒刑。


司法院資訊處製作；財團法人民間司法改革基金會備份。
